臺灣彰化地方法院刑事判決　　　　　　　　　　　　　九十一年度訴字第一一九號
　　公　訴　人　臺灣彰化地方法院檢察署檢察官
　　被　　　告　甲○○
右列被告因違反毒品危害防制條例案件，經檢察官提起公訴（九十年度毒偵字第三九
六五），本院判決如左：
    主  文
甲○○施用第一級毒品，處有期徒刑柒月。
    事　實
一、甲○○前曾因違反毒品危害防制條例之施用毒品案件，經依裁定送觀察、勒戒後
    ，因無繼續施用毒品之傾向，由臺灣彰化地方法院檢察署檢察官，於民國八十九
    年二月三日，以八十九年度毒偵字第五０二號案件為不起訴之處分確定。猶不知
    警惕，復另行起意，於九十年九月四日為臺灣彰化看守所附設勒戒處所採尿前五
    日內（公訴人誤載為前三日內）之某時，在臺灣省境內之不詳地點，施用第一級
    毒品海洛因一次。嗣九十年九月四日下午五時許，為警在其位於彰化縣永靖鄉○
    ○村○○路廿九號住處，查獲其有施用第二級毒品安非他命之犯行（前開施用第
    二級毒品安非他命犯行，業經本院北斗簡易庭於九十年十月二十五日，以九十年
    度斗簡字第四０四號案件判處有期徒刑伍月在案），經依本院九十年度毒聲字第
    三四四九號裁定送臺灣彰化看守所附設勒戒處所執行觀察、勒戒，並由前開勒戒
    處所採集尿液送驗，其結果有嗎啡之陽性反應，始查悉上情。嗣經上開勒戒處所
    評定有繼續施用毒品之傾向，復依本院九十年度毒聲字第三六五八號裁定續行執
    行強制戒治在案。
二、案經臺灣彰化地方法院檢察署檢察官自動檢舉偵查起訴。
    理  由
一、訊據被告甲○○矢口否認有何前開施用第一級毒品海洛因之犯行，辯稱：伊並未
    施用海洛因，其尿液呈嗎啡之陽性反應，可能是為警查獲前一日，前往位於彰化
    縣永靖鄉○○路之「ＡＢＣ保齡球館」打牌時，真實姓名不詳、綽號「阿全」之
    友人曾請伊抽煙，香煙中摻有海洛因所致，伊吸食香煙時不知其中摻有海洛因云
    云。惟查：被告於九十年九月四日經臺灣彰化看守所附設勒戒處所採集之尿液，
    經送檢驗之結果，確有海洛因之代謝物嗎啡之陽性反應，有臺灣彰化看守所附設
    勒戒處所函附檢體採收記錄表、濫用藥物尿液檢驗報告、詮昕科技股份有限公司
    出具之濫用藥物尿液檢驗報告各一份在卷可稽；又查初次吸食或施打煙毒者，經
    人體代謝作用於八小時之內，即有約百分之八十之量排出，二十四小時之後，續
    有約剩餘量之百分之九十再排出，七十二小時之後仍有殘餘微量排出，吸食或施
    打者個人體質不同，其排出時間亦會有所差異，尤其成癮者（抗藥性強）其於吸
    食後一二０小時內所採之尿液，配合公信力之儀器（如氣相質譜儀）仍可能被強
    制檢測出等情，有憲兵司令部八十年三月二十五日（八０）鑑驗字第０九九九號
    函一紙在卷可稽。被告雖辯稱係綽號「阿全」之友人，在伊不知情之情況下，提
    供摻有海洛因之香煙與其吸食，尿液始呈嗎啡之陽性反應云云，惟被告亦自承無
    法提供綽號「阿全」者之真實姓名、住址供以查證，且上開所辯情事並無證據可
    資證明等語，是被告上開辯解，尚難採信。此外，復有臺灣彰化看守所函附之有
    無繼續施用毒品傾向證明書、臺灣彰化地方法院檢察署刑案資料查註紀錄表、臺
    灣高等法院被告全國前案紀錄表各一件在卷可佐，本件事證明確，被告犯行洵堪
    認定。
二、按海洛因係毒品危害防制條例所定之第一級毒品，不得非法施用。核被告所為，
    係犯毒品危害防制條例第十條第一項之施用第一級毒品罪。其為供施用第一級毒
    品而持有該級毒品之低度行為，應為施用之高度行為所吸收，不另論罪。爰審酌
    被告之素行、犯罪之動機、目的、施用毒品係戕害自身健康、施用第一級毒品海
    洛因之次數為一次、所生危害及犯罪後之態度等一切情狀，量處如主文所示之刑
    ，以示懲儆。
據上論斷，應依刑事訴訟法第二百九十九條第一項前段、毒品危害防制條例第十條第
一項、第二十條第三項前段，判決如主文。
本案經檢察官林映姿到庭執行職務
中　　　華　　　民　　　國　　九十一　　年　　　二　　　月　　二十七　　日
                              臺灣彰化地方法院刑事第三庭
                                  法　　　官　李　雅　俐
右正本證明與原本無異。
如不服本判決，應於送達後十日內向本院提出上訴狀（須附繕本），上訴於臺灣高等
法院臺中分院。
                                  法院書記官
中　　　華　　　民　　　國　　　　　　　年　　　　　　　月　　　　　　　日
附錄論罪科刑法條：
毒品危害防制條例第十條第一項：
施用第一級毒品者，處六月以上五年以下有期徒刑。
